{"present": {"1 Singular": {"Affirmative": "leigheasaim", "Question": "an leigheasaim?", "Negative": "n\u00ed leigheasaim"}, "2 Singular": {"Affirmative": "leigheasann t\u00fa", "Question": "an leigheasann t\u00fa?", "Negative": "n\u00ed leigheasann t\u00fa"}, "3 Singular": {"Male": {"Affirmative": "leigheasann s\u00e9", "Question": "an leigheasann s\u00e9?", "Negative": "n\u00ed leigheasann s\u00e9"}, "Female": {"Affirmative": "leigheasann s\u00ed", "Question": "an leigheasann s\u00ed?", "Negative": "n\u00ed leigheasann s\u00ed"}}, "1 Plural": {"Compressed": {"Affirmative": "leigheasaimid", "Question": "an leigheasaimid?", "Negative": "n\u00ed leigheasaimid"}, "Extended": {"Affirmative": "leigheasann muid", "Question": "an leigheasann muid?", "Negative": "n\u00ed leigheasann muid"}}, "2 Plural": {"Affirmative": "leigheasann sibh", "Question": "an leigheasann sibh?", "Negative": "n\u00ed leigheasann sibh"}, "3 Plural": {"Affirmative": "leigheasann siad", "Question": "an leigheasann siad?", "Negative": "n\u00ed leigheasann siad"}, "Passive": {"Affirmative": "leigheastar", "Question": "an leigheastar?", "Negative": "n\u00ed leigheastar"}}, "future": {"1 Singular": {"Affirmative": "leigheasfaidh m\u00e9", "Question": "an leigheasfaidh m\u00e9?", "Negative": "n\u00ed leigheasfaidh m\u00e9"}, "2 Singular": {"Affirmative": "leigheasfaidh t\u00fa", "Question": "an leigheasfaidh t\u00fa?", "Negative": "n\u00ed leigheasfaidh t\u00fa"}, "3 Singular": {"Male": {"Affirmative": "leigheasfaidh s\u00e9", "Question": "an leigheasfaidh s\u00e9?", "Negative": "n\u00ed leigheasfaidh s\u00e9"}, "Female": {"Affirmative": "leigheasfaidh s\u00ed", "Question": "an leigheasfaidh s\u00ed?", "Negative": "n\u00ed leigheasfaidh s\u00ed"}}, "1 Plural": {"Compressed": {"Affirmative": "leigheasfaimid", "Question": "an leigheasfaimid?", "Negative": "n\u00ed leigheasfaimid"}, "Extended": {"Affirmative": "leigheasfaidh muid", "Question": "an leigheasfaidh muid?", "Negative": "n\u00ed leigheasfaidh muid"}}, "2 Plural": {"Affirmative": "leigheasfaidh sibh", "Question": "an leigheasfaidh sibh?", "Negative": "n\u00ed leigheasfaidh sibh"}, "3 Plural": {"Affirmative": "leigheasfaidh siad", "Question": "an leigheasfaidh siad?", "Negative": "n\u00ed leigheasfaidh siad"}, "Passive": {"Affirmative": "leigheasfar", "Question": "an leigheasfar?", "Negative": "n\u00ed leigheasfar"}}, "past": {"1 Singular": {"Affirmative": "leigheas m\u00e9", "Question": "ar leigheas m\u00e9?", "Negative": "n\u00edor leigheas m\u00e9"}, "2 Singular": {"Affirmative": "leigheas t\u00fa", "Question": "ar leigheas t\u00fa?", "Negative": "n\u00edor leigheas t\u00fa"}, "3 Singular": {"Male": {"Affirmative": "leigheas s\u00e9", "Question": "ar leigheas s\u00e9?", "Negative": "n\u00edor leigheas s\u00e9"}, "Female": {"Affirmative": "leigheas s\u00ed", "Question": "ar leigheas s\u00ed?", "Negative": "n\u00edor leigheas s\u00ed"}}, "1 Plural": {"Compressed": {"Affirmative": "leigheasamar", "Question": "ar leigheasamar?", "Negative": "n\u00edor leigheasamar"}, "Extended": {"Affirmative": "leigheas muid", "Question": "ar leigheas muid?", "Negative": "n\u00edor leigheas muid"}}, "2 Plural": {"Affirmative": "leigheas sibh", "Question": "ar leigheas sibh?", "Negative": "n\u00edor leigheas sibh"}, "3 Plural": {"Compressed": {"Affirmative": "leigheas siad", "Question": "ar leigheas siad?", "Negative": "n\u00edor leigheas siad"}, "Extended": {"Affirmative": "leigheasadar", "Question": "ar leigheasadar?", "Negative": "n\u00edor leigheasadar"}}, "Passive": {"Affirmative": "leigheasadh", "Question": "ar leigheasadh?", "Negative": "n\u00edor leigheasadh"}}, "condi": {"1 Singular": {"Affirmative": "leigheasfainn", "Question": "an leigheasfainn?", "Negative": "n\u00ed leigheasfainn"}, "2 Singular": {"Affirmative": "leigheasf\u00e1", "Question": "an leigheasf\u00e1?", "Negative": "n\u00ed leigheasf\u00e1"}, "3 Singular": {"Male": {"Affirmative": "leigheasfadh s\u00e9", "Question": "an leigheasfadh s\u00e9?", "Negative": "n\u00ed leigheasfadh s\u00e9"}, "Female": {"Affirmative": "leigheasfadh s\u00ed", "Question": "an leigheasfadh s\u00ed?", "Negative": "n\u00ed leigheasfadh s\u00ed"}}, "1 Plural": {"Compressed": {"Affirmative": "leigheasfaimis", "Question": "an leigheasfaimis?", "Negative": "n\u00ed leigheasfaimis"}, "Extended": {"Affirmative": "leigheasfadh muid", "Question": "an leigheasfadh muid?", "Negative": "n\u00ed leigheasfadh muid"}}, "2 Plural": {"Affirmative": "leigheasfadh sibh", "Question": "an leigheasfadh sibh?", "Negative": "n\u00ed leigheasfadh sibh"}, "3 Plural": {"Compressed": {"Affirmative": "leigheasfaid\u00eds", "Question": "an leigheasfaid\u00eds?", "Negative": "n\u00ed leigheasfaid\u00eds"}, "Extended": {"Affirmative": "leigheasfadh siad", "Question": "an leigheasfadh siad?", "Negative": "n\u00ed leigheasfadh siad"}}, "Passive": {"Affirmative": "leigheasfa\u00ed", "Question": "an leigheasfa\u00ed?", "Negative": "n\u00ed leigheasfa\u00ed"}}, "imper": {"1 Singular": {"Affirmative": "leigheasaim!", "Negative": "n\u00e1 leigheasaim!"}, "2 Singular": {"Affirmative": "leigheas!", "Negative": "n\u00e1 leigheas!"}, "3 Singular": {"Male": {"Affirmative": "leigheasadh s\u00e9!", "Negative": "n\u00e1 leigheasadh s\u00e9!"}, "Female": {"Affirmative": "leigheasadh s\u00ed!", "Negative": "n\u00e1 leigheasadh s\u00ed!"}}, "1 Plural": {"Compressed": {"Affirmative": "leigheasaimis!", "Negative": "n\u00e1 leigheasaimis!"}, "Extended": {"Affirmative": "leigheasadh muid!", "Negative": "n\u00e1 leigheasadh muid!"}}, "2 Plural": {"Affirmative": "leigheasaig\u00ed!", "Negative": "n\u00e1 leigheasaig\u00ed!"}, "3 Plural": {"Compressed": {"Affirmative": "leigheasaid\u00eds!", "Negative": "n\u00e1 leigheasaid\u00eds!"}, "Extended": {"Affirmative": "leigheasadh siad!", "Negative": "n\u00e1 leigheasadh siad!"}}, "Passive": {"Affirmative": "leigheastar!", "Negative": "n\u00e1 leigheastar!"}}, "pastConti": {"1 Singular": {"Affirmative": "leigheasainn", "Question": "an leigheasainn?", "Negative": "n\u00ed leigheasainn"}, "2 Singular": {"Affirmative": "leigheast\u00e1", "Question": "an leigheast\u00e1?", "Negative": "n\u00ed leigheast\u00e1"}, "3 Singular": {"Male": {"Affirmative": "leigheasadh s\u00e9", "Question": "an leigheasadh s\u00e9?", "Negative": "n\u00ed leigheasadh s\u00e9"}, "Female": {"Affirmative": "leigheasadh s\u00ed", "Question": "an leigheasadh s\u00ed?", "Negative": "n\u00ed leigheasadh s\u00ed"}}, "1 Plural": {"Compressed": {"Affirmative": "leigheasaimis", "Question": "an leigheasaimis?", "Negative": "n\u00ed leigheasaimis"}, "Extended": {"Affirmative": "leigheasadh muid", "Question": "an leigheasadh muid?", "Negative": "n\u00ed leigheasadh muid"}}, "2 Plural": {"Affirmative": "leigheasadh sibh", "Question": "an leigheasadh sibh?", "Negative": "n\u00ed leigheasadh sibh"}, "3 Plural": {"Compressed": {"Affirmative": "leigheasaid\u00eds", "Question": "an leigheasaid\u00eds?", "Negative": "n\u00ed leigheasaid\u00eds"}, "Extended": {"Affirmative": "leigheasadh siad", "Question": "an leigheasadh siad?", "Negative": "n\u00ed leigheasadh siad"}}, "Passive": {"Affirmative": "leigheasta\u00ed", "Question": "an leigheasta\u00ed?", "Negative": "n\u00ed leigheasta\u00ed"}}, "subj": {"1 Singular": {"Affirmative": "go leigheasa m\u00e9", "Negative": "n\u00e1r leigheasa m\u00e9"}, "2 Singular": {"Affirmative": "go leigheasa t\u00fa", "Negative": "n\u00e1r leigheasa t\u00fa"}, "3 Singular": {"Male": {"Affirmative": "go leigheasa s\u00e9", "Negative": "n\u00e1r leigheasa s\u00e9"}, "Female": {"Affirmative": "go leigheasa s\u00ed", "Negative": "n\u00e1r leigheasa s\u00ed"}}, "1 Plural": {"Compressed": {"Affirmative": "go leigheasaimid", "Negative": "n\u00e1r leigheasaimid"}, "Extended": {"Affirmative": "go leigheasa muid", "Negative": "n\u00e1r leigheasa muid"}}, "2 Plural": {"Affirmative": "go leigheasa sibh", "Negative": "n\u00e1r leigheasa sibh"}, "3 Plural": {"Affirmative": "go leigheasa siad", "Negative": "n\u00e1r leigheasa siad"}, "Passive": {"Affirmative": "go leigheastar", "Negative": "n\u00e1r leigheastar"}}, "verbal noun": "leigheas", "verbal adjective": "leigheasta"}